# 减资后实收资本与注册资本不一致的处理

提问人：温暖的仙人掌 时间：2011-03-25 19:59:08
公司根据股东会决议减少股东的出资额，根据公司法已做了公告，尚未验资之前能否根据股东会决议做账务处理，还是必须到工商变更后才能处理？另外公司各股东持股比例因此发生变化，公司应该从哪个时点开始按照新的持股比例计算各股东的股利金额，股东决议还是工商变更？

回答人：chenyiwei
一般理解，在验资之前即应进行减少实收资本的账务处理。减资的账务处理本身也是减资验资的审验内容之一。在已就减资事项作出股东会特别决议、已获得有关主管部门批准（如需要），并且已履行了公司法规定的通知、公告等各项规定程序之后，即可作出减少实收资本的账务处理，无需等到验资和工商变更之后。